# 请教陈版，生产过程中废品价值确定

提问人：cjzhangyong 时间：2016-10-14 08:10:01
1 、公司属于手机配件生产企业，产品很小，一张生产订单 100 只，做成成品后，可能存在 90 只正常品， 10 只废品， 100 只投料跟工序都一样，假设料工费 1000 元，那这订单正常品跟废品是否单位价值相同，还是废品可以分摊的成本低于正常品。 2 、假设正常品跟废品价值一样，那么废品在期末通过计提存货跌价准备，报废处理时候在结转存货及存货跌价准备

回答人：chenyiwei
因为生产废品和正品的消耗相同，因此其单位成本应当相同。 如果废品率在正常允许值范围内，则废品成本扣除变现残值后的差额可由正品成本负担。